# 上市公司并购子公司报表如何计算

提问人：13958205960 时间：2017-10-18 10:53:08
某上市公司 2015 年并购 一家公司100%股权，花去现金 5 。 1 亿 。 该被并购企业为一个建筑面积约 5 万平方米的项目壳公司。 收购时，该被收购企业股权净值 0.4亿元 。 17 年 该上市公司制作报表显示，被收购企业 作为0.4亿股权净值 +2。 7 增值收益（并入公积金） 想问下老师，那剩余的 至少 2 亿元 去了哪里？ 上市公司这样制作财务报表是否存在人为压低公司资产的问题？

回答人：chenyiwei
不清楚具体的背景信息，建议进一步了解，例如这 2 亿元是否已在 2015 年收购后到 2017 年这段时间内摊销计入合并报表层面的成本，或者计提了减值等。

提问人：13958205960 时间：2017-10-19 09:03:50
电话咨询上市公司， 说现在买的这个上海德勤（就是 5 万平方米的办公楼），光地面建筑就值钱好几个亿。 另外根据公司官方回复（确认评估增值额约2.7亿元）。也就是说明 2015 年 8 月购入的这些办公楼并没有减值，而是升值了2.7亿。 这样理解对吗？ 如果这样， 最早原始出资的5.1亿元现金价值 怎么不在财务报表反应 啊

回答人：chenyiwei
不清楚具体背景，但从你说的情况看，本质上属于对单一资产实体的收购，而不是企业合并，合并报表层面对被收购方所拥有的物业应按购买日公允价值为基础持续计量，后续折旧、摊销也以购买日公允价值计算。